臺灣新竹地方法院民事裁定　九十三年度簡聲抗字第一號
　　抗　告　人　甲○○
　　相　對　人　乙○○
右當事人間聲請停止強制執行事件，抗告人對於中華民國九十二年十月三日本院新竹
簡易庭九十二年度竹簡聲字第一七號裁定提起抗告，本院裁定如左：
    主      文
抗告駁回。
抗告費用由抗告人負擔。
    理      由
一、本件抗告意旨略以：抗告人甲○○從未拿過相對人乙○○任何金錢，而相對人以
    尋死要脅訴外人申銘裕作假證人，然申銘裕為結婚事與抗告人不合已有五年之久
    ，且互不往來、感情惡劣，請本院明查以保抗告人權益。
二、按強制執行程序開始後，除法律另有規定外，不停止強制執行；又有回復原狀之
    聲請或提起再審或異議之訴，或對於和解為繼續審判之請求，或提起宣告調解無
    效之訴，撤銷調解之訴，或對於法院依強制執行法第四條第一項第五款之裁定提
    起抗告時，法院依必要情形，或依聲請定相當並確實擔保，得為停止強制執行之
    裁定，強制執行法第十八條第一項、第二項分別定有明文。查本件相對人以其經
    向本院提起異議之訴為理由，聲請裁定停止本院九十二年度執字第八七三二號執
    行事件之強制執行程序，經原審調取該執行卷宗及九十二年度竹簡字第六三四號
    異議之訴卷宗審究後，乃認相對人之聲請有理由，爰酌定相對人供擔保新臺幣(
    下同 )四十九萬九千九百九十五元後，本院九十二年度執字第八七三二號執行事
    件之強制執行程序，於本院九十二年度竹簡字第六三四號事件判決確定前應暫予
    停止，揆之上開強制執行法規定，要無不當。而相對人亦須依該裁定意旨現實提
    供擔保金四十九萬九千九百九十五元後，本院上開九十二年度執字第八七三二號
    執行事件始得予停止，要非不提供任何擔保金，即得停止上開強制執行程序，則
    相對人所提供之擔保金，既係預備供作抗告人因停止執行未能即時受償之賠償，
    對於抗告人債權不能早日實現已有賠償之擔保，是為保障抗告人債權之實現，及
    兼顧相對人因進行上開強制執行程序發生不能回復之損害，是原審依相對人所請
    准許其提供擔保金停止強制執行，並參酌抗告人於上開執行事件係請求相對人支
    付三十萬元，及自民國七十九年六月二日起至清償日止，按年息百分之五計算之
    利息，及執行費用一千五百四十三元等情，乃酌定相對人須提供擔保金四十九萬
    九千九百九十五元後，始得停止強制執行，顯無不合。至抗告理由所述相對人未
    償還其任何金錢，及其與證人申銘裕感情惡劣恐為不實證言等語，經核係屬實體
    法上之爭執，應由受理異議之訴之法院加以審究，要與本件停止強制執行裁定著
    重賠償抗告人因停止執行未能即時受償之損失乙節無涉，是抗告意旨指摘原裁定
    不當，求予廢棄原裁定，顯屬無據，要難准許，應予駁回。
三、據上論結，本件抗告為無理由，依民事訴訟法第四百三十六條之一第三項、第四
    百九十二條第一項、第九十五條、第七十八條，裁定如主文。
中　　　華　　　民　　　國　　九十三　　年　　　一　　　月　   十五 　　日
                                    臺灣新竹地方法院民事第二庭
~B審判長法官　蔡孟芳
~B法　　　官　鄭子俊
~B法　　　官　王佳惠
右為正本係照原本作成。
如對本裁定再為抗告，僅得以適用法規顯有錯誤為理由，且所涉及之法律見解具有原
則上之重要，並經本院之許可者為限，且須於判決送達後十日內向本院提出抗告狀（
須按他造當事人之人數附繕本）。
~B法院書記官　林淑瑜
中　　　華　　　民　　　國　 九十三　　年　　　一　　　月　　  十六   　日
